臺灣臺中地方法院刑事判決　100年度訴字第2848號
公　訴　人　臺灣臺中地方法院檢察署檢察官
被　　　告　彭貴茂
上列被告因毒品危害防制條例案件，經檢察官提起公訴（100年
度毒偵字第2799號），因被告於準備程序中就被訴事實為有罪之
陳述，經本院合議庭裁定由受命法官獨任以簡式審判程序審理，
判決如下：
    主  文
彭貴茂施用第一級毒品，累犯，處有期徒刑壹年壹月。
    事  實  及  理  由
一、本件除將犯罪事實欄一、第2行「於民國93年7月6日執行完
    畢釋放」更正為「於民國93年6月29日執行完畢釋放」，並
    將第7行「（未構成累犯）」，更正為「，與所犯96年度豐
    簡字第565號詐欺案件所處減為有期徒刑2月、96年易字第
    3073 號竊盜案件所處有期徒刑5月、96年度訴字第1691號搶
    奪等案件所處有期徒刑10月，經本院97年度聲減字第629號
    裁定減刑後合併定應執行刑有期徒刑1年3月確定，甫於96年
    7月16日縮刑期滿執行完畢」，另依照公訴檢察官當庭所述
    ，將犯罪事實一、第8、9行「於100年7月3日13時20分為警
    採尿前72小時內之不詳時間，在不詳地點，以不詳方式」更
    正為「於100年7月3日上午，在台中市○○區○○路旁土地
    公廟，以注射針筒」，並於證據部分補充被告彭貴茂於本院
    之自白外，其餘犯罪事實、證據及應適用之法條，均引用附
    件檢察官起訴書之記載。
二、被告執行觀察勒戒之期間乃自93年5月28日起，於同年6月29
    日出監，有本院依職權調閱之矯正署台中看守所附設勒戒處
    所在監（所）或出監（所）收容人資料表在卷可參，而台灣
    高等法院被告前案紀錄表上並無此執行完畢釋放日期之記載
    ，檢察官起訴書所載之「93年7月6日」，尚乏卷證依據。另
    被告有上開執行有期徒刑完畢之紀錄，有臺灣高等法院被告
    前案紀錄表在卷可稽，其5年以內故意再犯本案有期徒刑以
    上之罪，為累犯，應依刑法第47條第1項之規定加重其刑。
三、爰審酌被告為高中肄業擔任工人之男子，自81年間起即有麻
    藥前科，於93年間經執行觀察勒戒，又多次因施用海洛因，
    經本院(一)94年度訴字第2046號判處有期徒刑8月、(二)95年度
    訴字第3598號判處有期徒刑11月，減為有期徒刑5月15日、
    (三)96年度訴字第3640號判處有期徒刑1年、7月、1年，應執
    行有期徒刑1年8月、(四)97年度訴字第122號判處有期徒刑1年
    、(五)100年度訴字第180號判處有期徒刑10月、(六)100年訴字
    第1040號判處有期徒刑1年1月、(七)100年訴字第1799號判處
    有期徒刑1年、(八)100年訴字第2397號判處有期徒刑11月，猶
    未能從中記取教訓，自承約每兩日施用一次海洛因，施用甚
    為頻繁，此次為警採尿查獲施用第一級毒品海洛因一次之犯
    罪動機、目的、手段、施用毒品主要戕害自身健康，犯罪後
    坦承犯行，態度尚佳等一切情狀，認為檢察官具體求刑有期
    徒刑1年1月尚屬適當，量處如主文所示之刑。
應適用之法條：刑事訴訟法第273條之1第1項、第299條第1項前
段、第310條之2、第454條第2項，毒品危害防制條例第10條第1
項，刑法第11條前段、第47條第1項。
本案經檢察官沙小雯到庭執行職務。
中    華    民    國   100    年    12    月    26    日
                  刑事第十九庭  法  官 蕭一弘
上為正本係照原本作成
如不服本判決，應於收受送達後10日內向本院提出上訴書狀，並
應敘述具體理由；其未敘述上訴理由者，應於上訴期間屆滿後20
日內向本院補提理由書（均須按他造當事人之人數附繕本）「切
勿逕送上級法院」。
                                書記官  黃士益
中    華    民    國   100    年    12    月    26    日
附錄本案所犯法條全文
毒品危害防制條例第10條
施用第一級毒品者，處 6 月以上 5 年以下有期徒刑。
施用第二級毒品者，處 3 年以下有期徒刑。
附件：
臺灣臺中地方法院檢察署檢察官起訴書                  貴股
                                   100年度毒偵字第2799號
    被      告  彭貴茂  男  39歲（民國○○年○月○○日生）
                        住臺中市○○區○○里○○鄰○○路
                        1069之1號
                        國民身分證統一編號：Ｚ000000000號
上列被告因違反毒品危害防制條例案件，業經偵查終結，認應提
起公訴，茲敘述犯罪事實、證據並所犯法條如下：
            犯罪事實
一、彭貴茂前因施用毒品案件，經送觀察、勒戒後，認無繼續施
    用毒品之傾向，於民國93年7月6日執行完畢釋放，並由本署
    檢察官以93年度毒偵字第1882號為不起訴處分確定。復於前
    開觀察、勒戒執行完畢釋放後5 年內之94年間，再因施用毒
    品案件，經臺灣臺中地方法院判處有期徒刑 8月確定，於95
    年 1月24日執行完畢。再因施用毒品案件，經同上法院判處
    有期徒刑11月確定（未構成累犯）。詎仍不知戒除毒癮，復
    基於施用第一級毒品之犯意，於100年 7月3日13時20分為警
    採尿前72小時內之不詳時間，在不詳地點，以不詳方式，非
    法施用第一級毒品海洛因 1次。嗣於上揭採尿時間，因其係
    毒品治安列管人口，經其同意為警採集尿液，送驗結果呈嗎
    啡及可待因陽性反應，始悉上情。
二、案經臺中市政府警察局豐原分局報告偵辦。
            證據並所犯法條
一、被告彭貴茂經傳喚未到庭應訊，其於警詢時固不否認曾施用
    第一級毒品海洛因，然辯稱最後一次施用時間係100年6月30
    日16時許云云。惟查，被告於上揭時間為警所採集尿液送驗
    ，以氣相層析質譜儀（GC/MS） 檢驗結果，確呈嗎啡陽性反
    應，此有臺中市政府警察局豐原分局委託鑑驗尿液代號與真
    實姓名對照表、詮昕科技股份有限公司濫用藥物尿液檢驗報
    告各 1紙附卷可稽，揆諸檢驗學常理，常人如未施用海洛因
    ，其尿液中應無嗎啡（海洛因之代謝物）陽性反應，若有施
    用海洛因者，約有百分之90之嗎啡會於72小時內自尿液中排
    出，是堪認被告至遲於其採取之尿液前之72小時內之某時，
    應有施用海洛因之犯行，且被告檢出之嗎啡濃度為
    11400ng/ml，其濃度之高，難以想像係採尿前 4日所為，是
    被告前揭所辯稱之最後一次施用時間顯非事實，不足採信。
    此外，復有矯正簡表及本署刑案資料查註紀錄表各 1份附卷
    可考。事證明確，被告犯嫌應堪認定。
二、按修正毒品危害防制條例就施用毒品者，僅於「初犯」及「
    5 年後再犯」二種情形，有其追訴條件之限制，即須於初犯
    經觀察、勒戒或強制戒治釋放後，5 年內均無施用毒品之行
    為，始能認其前所實施之觀察、勒戒或強制戒治已足遮斷毒
    癮，而得於5 年後再犯時，再予適用初犯之規定，重行觀察
    、勒戒等程序；倘5 年內已經再犯，被依法追訴處罰，縱其
    第3次（或第 3次以上）施用毒品之時間在初犯釋放5年以後
    ，即與「5年後再犯」之情形有別，且因已於「5年內再犯」
    ，顯見其再犯率甚高，原實施觀察、勒戒或強制戒治，已無
    法收其實效，而無5 年戒斷期之存在，自無再經觀察、勒戒
    及強制戒治之必要，應由檢察官逕行起訴，此有最高法院95
    年度台非字第59號判決、95年度台非字第65號判決及95年度
    第 7次刑事庭會議決議足資參照。本件被告曾因施用毒品案
    件，於93年7月6日執行完畢釋放，復於94年間再次因施用毒
    品案件，經法院判決有罪確定，有本署刑案資料查註紀錄表
    及全國施用毒品案件紀錄表各 1份存卷可參，揆諸前開最高
    法院判決及決議意旨，因被告在93年觀察、勒戒執行完畢釋
    放後之5年內，業已有施用毒品之行為，則本次被告於100年
    間再次施用毒品之犯行，即與5 年後再犯之情形有別，自應
    逕行起訴。
三、核被告所為，係犯毒品危害防制條例第10條第 1項之施用第
    一級毒品罪嫌。其非法施用毒品前持有毒品之低度行為，應
    為施用毒品之高度行為所吸收，不另論罪。
四、依毒品危害防制條例第23條第2項、刑事訴訟法第251條第 1
    項提起公訴。
    此  致
臺灣臺中地方法院
中    華    民    國   100    年    9     月    27    日
                              檢  察  官      謝  耀  德
本件正本證明與原本無異
中    華    民    國   100    年    10    月    7     日
                              書  記  官      羅  文  宏